臺灣臺中地方法院刑事判決　　　　　　　　　　　　九十三年度訴字第一三一五號
　　公　訴　人　臺灣臺中地方法院檢察署檢察官
　　被　　　告　天○○
　　選任辯護人　葉涵德律師
　　被　　　告　戊○○
　　指定辯護人　本院公設辯護人　Ｂ○○
　　被　　　告　巳○○
　　指定辯護人　義務辯護人　卯○○律師
　　被　　　告　未○○
　　指定辯護人　義務辯護人　己○○律師
　　被　　　告　宇○○
　　指定辯護人　義務辯護人　酉○○律師
右列被告因加重強盜等案件，經檢察官提起公訴（九十三年度偵字第五一三一號、第
五二三八號、第五九九九號），本院判決如左：
    主  文
天○○連續意圖為自己不法之所有，結夥三人以上、攜帶兇器、於夜間侵入住宅，以
脅迫至使不能抗拒，而取他人之物，處有期徒刑拾壹年。扣案之１２ＧＡＵＧＥ制式
霰彈槍壹支（槍枝管制編號：0000000000）、仿ＦＮ廠半自動手槍之改造
手槍壹支（槍枝管制編號：0000000000）、仿ＣＬＯＣＫ廠半自動手槍之
改造手槍壹支（槍枝管制編號：0000000000）、仿ＢＥＲＥＴＴＡ廠Ｍ９
型半自動手槍之改造九０手槍貳支（槍枝管制編號各為：0000000000、0
000000000）、制式霰彈槍子彈柒顆、具直徑約九mm金屬彈頭之土造九０子
彈壹顆及開山刀貳支，均沒收之。
戊○○連續意圖為自己不法之所有，結夥三人以上、攜帶兇器、於夜間侵入住宅，以
脅迫至使不能抗拒，而取他人之物，累犯，處有期徒刑玖年。扣案之仿ＦＮ廠半自動
手槍之改造手槍（槍枝管制編號：0000000000）、仿ＣＬＯＣＫ廠半自動
手槍之改造手槍各壹支（槍枝管制編號：0000000000）及開山刀貳支，均
沒收之。
巳○○連續意圖為自己不法之所有，結夥三人以上、攜帶兇器、於夜間侵入住宅，以
脅迫至使不能抗拒，而使他人交付其物，累犯，處有期徒刑玖年。扣案之１２ＧＡＵ
ＧＥ制式霰彈槍壹支（槍枝管制編號：0000000000）、仿ＦＮ廠半自動手
槍之改造手槍壹支（槍枝管制編號：0000000000）、仿ＣＬＯＣＫ廠半自
動手槍之改造手槍壹支（槍枝管制編號：0000000000）、仿ＢＥＲＥＴＴ
Ａ廠Ｍ９型半自動手槍之改造九０手槍貳支（槍枝管制編號各為：00000000
00、0000000000）、制式霰彈槍子彈柒顆及具直徑約九mm金屬彈頭之土
造九０子彈壹顆，均沒收之。
未○○未經許可，寄藏獵槍，累犯，處有期徒刑壹年陸月，併科罰金新台幣拾萬元，
罰金如易服勞役，以銀元佰元即新台幣玖佰元折算壹日，扣案之１２ＧＡＵＧＥ制
式霰彈槍壹支（槍枝管制編號：0000000000）及制式霰彈槍子彈柒顆，均
沒收之；又意圖為自己不法之所有，結夥三人以上、攜帶兇器，以脅迫至使不能抗拒
，而使他人交付其物，累犯，處有期徒刑捌年。扣案之仿ＢＥＲＥＴＴＡ廠Ｍ９型半
自動手槍之改造九０手槍貳支（槍枝管制編號各為：0000000000、000
0000000）及具直徑約九mm金屬彈頭之土造九０子彈壹顆，均沒收之。主刑部
分應執行有期徒刑玖年貳月，併科罰金新台幣拾萬元，罰金如易服勞役，以銀元佰
元即新台幣玖佰元折算壹日。
宇○○連續意圖為自己不法之所有，結夥三人以上、攜帶兇器、於夜間侵入住宅，以
脅迫至使不能抗拒，而使他人交付其物，累犯，處有期徒刑玖年。扣案之仿ＦＮ廠半
自動手槍之改造手槍（槍枝管制編號：0000000000）及仿ＣＬＯＣＫ廠半
自動手槍之改造手槍各壹支（槍枝管制編號：0000000000），均沒收之。
    事  實
壹、天○○前於民國八十六年間，曾因違反麻醉藥品管理條例案件，經本院於八十六
    年八月二十八日以八十六年度中簡上字第二六三號判處有期徒刑六月確定，甫於
  八十七年四月二十七日因縮刑期滿執行完畢，其後，又因違反麻醉藥品管理條例
    案件、槍砲彈藥刀械管制條例、贓物、竊盜等罪，經法院分別判處有期徒刑五年
    六月、七月、七月及一年確定，並經臺灣高等法院臺中分院於八十七年八月二十
    六日以八十七年度聲字第七九六號與前開違反麻醉藥品管理條例案件所處有期徒
    刑六月定應執行刑為有期徒刑七年十月確定，其於八十七年七月二十四日復行入
    監執行，並於九十一年八月二十一日因縮短刑期假釋出監（現仍在假釋期內，不
    構成累犯）；戊○○於九十年間，分別因竊盜及偽造文書等罪，經本院判處有期
    徒刑四月、三月確定，並經本院於九十年五月二十三日以九十年度聲字第二六五
    三號定應執行刑為有期徒刑七月，甫於九十二年二月二十四日因縮刑期滿執行完
    畢出監；巳○○前有違反肅清煙毒條例、竊盜罪之前科紀錄，又於八十八年間因
    竊盜案件，經本院於八十八年八月二十六日以八十八年度易字第二００一號判處
    有期徒刑七月確定，甫於九十一年八月十一日因縮刑期滿執行完畢出監；未○○
    前於民國七十八年間，曾犯竊盜、偽造文書、偽造有價證券等罪，又於八十、八
    十一年間有二次違反麻醉藥品管理條例之犯罪紀錄。復於八十三、八十四年間因
    違反妨害兵役治罪條例及麻醉藥品管理條例案件，分別經本院判處有期徒刑八月
    、七月確定，嗣二案接續執行，其入監執行後，在八十四年十月二十四日因假釋
    交付保護管束出監，已於八十五年四月七日執行完畢。嗣於八十五年間再犯麻醉
    藥品管理條例案件，經臺灣高等法院臺中分院於八十五年十月十五日以八十五年
    度上易字第二０二二號判處有期徒刑九月確定，其入監執行後，甫於八十八年七
    月十四日因縮刑期滿執行完畢出監；宇○○則於九十一年間，因家庭暴力罪之傷
    害案件，經本院於九十一年八月十二日以九十一年度少連易字第一號判處有期徒
    刑四月確定，其入監執行後，甫於九十二年一月十六日因期滿執行完畢出監；詎
    渠等均不知悔改，猶先後為以下之犯行：
  一、未○○明知真實姓名、年籍均不詳，綽號「七哥」之成年男子於八十八年「九
      二一震災」發生前，在臺中縣新社鄉○○村○○街○段七七巷二號未○○住處
      處所交付之１２ＧＡＵＧＥ制式霰彈槍一支（下稱Ａ槍）、１２ＧＡＵＧＥ制
      式霰彈十一顆，係具有殺傷力之制式手槍及子彈，未經許可不得持有或寄藏，
      竟仍受託代為寄藏保管。
二、天○○明知槍砲、彈藥，非經中央主管機關許可，不得非法持有之，竟因缺錢
      花用，擬持有槍枝威嚇行搶，乃基於非法持有具殺傷力槍彈之犯意，於不詳時
      地，以不明之方式，取得均具殺傷力之仿ＦＮ廠半自動手槍之改造玩具手槍一
      支（下稱Ｂ槍）、仿ＣＬＯＣＫ廠半自動手槍之改造玩具手槍一支（下稱Ｃ槍
      ）、仿ＢＥＲＥＴＴＡ廠Ｍ九型半自動手槍之改造玩具手槍二支（下稱Ｄ、Ｅ
      槍）及改造九０子彈二顆，而未經許可持有上述槍彈。天○○於取得前開槍彈
      後，即基於意圖為自己不法所有之概括犯意，並分別與戊○○、宇○○、高俊
      綺、巳○○、壬○○、未○○、蔡定一及真實姓名、年籍均不詳，綽號「黑仔
      兄弟」、「阿泰」、「茶葉」等人有犯意之聯絡，分持前開槍枝，各於下列時
      地連續為強盜行為：
  （一）天○○經由居住於臺中縣潭子鄉○○路○段一一七巷一七弄二五號十一樓之
        高俊綺（業經檢察官於九十三年五月二十七日為不起訴處分確定）告知，得
        知臺中縣潭子鄉○○村○○街七三巷一六號高俊綺住家附近之民宅，有一家
        庭麻將場得為強盜之對象，天○○乃與高俊綺、戊○○及宇○○共同基於意
        圖自己不法所有，以脅迫至使不能抗拒而使他人交付財物，並本於未經許可
        共同持有改造槍枝之犯意聯絡，先由天○○帶同戊○○於九十二年七月二十
        一日之日間至前開民宅探勘確認無誤後，天○○因甫接受股骨開放性復位手
        術，行動不便，乃提供前開Ｃ槍、西瓜刀各一支，手套及帽子等物（除Ｃ槍
        外，均未扣案）予戊○○、宇○○及高俊綺，由戊○○、宇○○及高俊綺持
        至前開民宅為強盜之犯行，另高俊綺因曾至該民宅賭博，恐為人所指認，乃
        決議僅由戊○○及宇○○進入民宅行搶。嗣高俊綺即於九十二年七月二十一
        日二十二時三十分許之夜間（起訴書誤載為九十二年十月初某日），駕車搭
        載戊○○及宇○○至前開民宅，由戊○○、宇○○分持前開Ｃ槍及西瓜刀之
        兇器，共同侵入該民宅，喝令在場之玄○、乙○○與午○○等人交出財物，
        而以此脅迫之方法至玄○等人均不能抗拒，依指示交付身分證件及現金新台
        幣（下同）一萬餘元等財物。戊○○及宇○○於強盜得逞後，即由在外把風
        ，等候接應之高俊綺搭載逃離現場，並以電話聯絡天○○告知已行搶完畢及
        強盜所得，惟因所得過少，天○○乃決定不參與分贓，嗣後並由戊○○將天
        ○○所交付之Ｃ槍、西瓜刀各一支，手套及帽子等作案工具交還予天○○。
  （二）天○○與戊○○、宇○○另承繼前開強盜犯意，並與巳○○均共同基於意圖
        自己不法所有，以脅迫至使不能抗拒而使他人交付財物，並本於未經許可共
        同持有改造槍枝之犯意聯絡，先由天○○帶同戊○○於九十二年十月十九日
        之日間至臺中市○○路八０四號之「阿貴師檳榔攤」探勘，確認標的無誤後
        ，天○○即提供前開Ｂ槍、Ｃ槍、西瓜刀各一支，手套及帽子等物（除Ｂ槍
        、Ｃ槍外，均未扣案）予戊○○、宇○○及巳○○，由戊○○、宇○○及巳
        ○○持至前開民宅為強盜之犯行。嗣戊○○、宇○○及巳○○即於九十二年
        十月二十日凌晨五時五十分之夜間，分持前開Ｂ槍、Ｃ槍及西瓜刀之兇器，
        共同侵入非營業時間之「阿貴師檳榔攤」民宅內，喝令在場之Ｃ○○、辰○○、Ｄ○○、寅○○及丑○○等人交出財物，而以此脅迫之方法至Ｃ○○等
        人均不能抗拒，依指示交付身分證件、手錶二支、行動電話四支及現金約四
        萬元等財物。戊○○、宇○○及巳○○於強盜得手後迅即逃離現場，並將所
得財物交由提供作案工具之天○○分贓。
  （三）天○○經由時在基隆市活動之壬○○（另經檢察官追加起訴，本院另行審結
        ）告知，得悉基隆市○○路九八巷四號宙○○所開設之「新世紀遊樂場」得
        為強盜之對象，天○○即與戊○○、巳○○復承繼前開強盜犯意，並與壬○○均共同基於意圖自己不法所有，以脅迫至使不能抗拒而使他人交付財物，
        並本於未經許可共同持有改造槍枝之犯意聯絡，由天○○提供前開Ｂ槍及西
        瓜刀各一支（西瓜刀未扣案）予戊○○及巳○○，由戊○○及巳○○攜帶前
        往基隆市前開「新世紀遊樂場」為強盜之犯行。嗣戊○○即於九十二年十月
        間某日凌晨三時許之夜間，由巳○○駕駛其叔父所有之車牌號碼ＮＬ－九五
        四八號自用小客車搭載至基隆市，再由在基隆市等候接應之壬○○帶領至前
        開遊樂場前，戊○○及巳○○即分持前開Ｂ槍及西瓜刀之兇器，共同侵入尚
        在營業之遊樂場內，喝令在場之店員交出財物，而以此脅迫之方法至使遊樂
        場之店員不能抗拒，依指示交付現金約四萬餘元等財物。戊○○及巳○○於
        強盜得逞後，即由在外把風，等候接應之壬○○搭載逃離現場，並以電話聯
        絡天○○告知已行搶完畢及強盜所得，天○○於電話中即命戊○○點算現金
        一萬元予壬○○作為報酬，戊○○及巳○○始返回臺中將所得剩餘財物交由
        提供作案工具之天○○分贓。
  （四）天○○及巳○○另承繼前開強盜犯意，並與未○○、真實姓名年籍均不詳之
        「黑仔兄弟」均共同基於意圖自己不法所有，以脅迫至使不能抗拒而使他人
        交付財物，並本於未經許可共同持有改造手槍、子彈之犯意聯絡，天○○、
        巳○○及「黑仔兄弟」則另有共同持有獵槍、彈之犯意聯絡，且由天○○提
        供前開Ｄ槍、Ｅ槍及改造九０子彈二顆，未○○則提供前開Ａ槍及制式霰彈
        十一顆，五人謀議共同持槍強盜。嗣未○○即於九十二年十一月二十五日凌
        晨一時三十分許，駕駛車號不詳之自用小客車，搭載天○○、巳○○及「黑
        仔兄弟」等人，前至臺中縣新社鄉○○路一一二號「好口味檳榔攤」旁之小
        型賭場內（係另外搭建之工寮，非住宅，亦無人居住），惟未○○因曾至該
        處賭博，與賭場主持人相識，乃僅由天○○、巳○○及「黑仔兄弟」，分持
        前開Ａ槍、Ｄ槍、Ｅ槍及霰彈十一顆、改造九０子彈二顆等兇器，共同進入
        該賭場內，喝令在場之丙○○、甲○○、Ａ○○、丁○○、庚○○、地○○
        等人交出財物，否則要開槍等語，而以此脅迫之方法至丙○○等人均不能抗
        拒，而由地○○交付現金約四萬八千元及手機一支（序號00000000
        0000000號）、庚○○交付現金約七千元及支票一紙；丁○○交付現
        金約一萬五千元、Ａ○○交付現金一萬二千元及摩托羅拉牌手機一支（序號
        000000000000000號）、甲○○交付現金約一萬三千元及手
        機一支（序號000000000000000號）、丙○○交付現金約一
        萬元等財物。天○○、巳○○及「黑仔兄弟」於強盜得逞後，即由在外把風
        、等候接應之未○○搭載逃離現場，並均分強盜所得。
  （五）天○○及戊○○因需車代步，謀議強盜自用小客車使用，乃另承繼前開意圖
        自己不法所有，以脅迫至使不能抗拒而取他人財物，並本於未經許可共同持
        有改造手槍之犯意聯絡，先由天○○於九十二年十一、十二月間某日晚間，
        以電話召喚「山嶺計程車行」靠行之自營計程車。未幾，天○○即攜帶前開
        Ｂ槍，偕同戊○○於臺中縣豐原市○○路及豐北路路口，搭乘由申○○所駕
        駛之自營計程車。俟車輛行至臺中縣神岡鄉○○路時，天○○及戊○○見四
        下無人，認有機可乘，乃由戊○○手持天○○所攜帶之Ｂ槍抵住申○○頸部
        ，喝令申○○不許隨意亂動，天○○則持車內行動電話充電器之電線將申○○之手臂反綁，並開始搜刮申○○身上及車內之財物，而以此強暴、脅迫之
        方法至使申○○不能抗拒，強取申○○之現金二千餘元、身分證件、渣打銀
        行信用卡及行動電話一支。天○○及戊○○於強盜得逞後，為恐申○○向路
        人呼救，乃先將申○○私行拘禁於該自用小客車之行李箱內，嗣將車輛駛至
        臺中縣豐原市人煙罕至之處，始將申○○釋放下車，並駕駛申○○所有之車
        輛逃逸無蹤。
  （六）天○○與戊○○另承繼前開強盜犯意，並與蔡定一（已死亡，另經檢察官於
        九十三年五月二十七日為不起訴處分確定）、真實姓名年籍均不詳，綽號「
        阿泰」、「茶葉」之成年男子均共同基於意圖自己不法所有，以脅迫至使不
        能抗拒而取他人財物，並本於未經許可共同持有改造槍枝之犯意聯絡，先由
        天○○帶同戊○○於九十三年一月二十七日之日間至臺中市南屯區○○○路
        一三之二０號之「補給站檳榔攤」旁民宅探勘，確認標的無誤後，天○○即
        提供前開Ｃ槍一支及開山刀二支，手套及帽子等物（除Ｃ槍及開山刀二支外
        ，均未扣案）予戊○○、蔡定一及綽號「阿泰」、「茶葉」之成年男子，由
        渠等持至前開民宅為強盜之犯行。嗣戊○○、蔡定一及綽號「阿泰」、「茶
        葉」之成年男子，即於翌日凌晨零時十分許之夜間，由綽號「茶葉」之成年
        男子在外把風並等候接應，戊○○、蔡定一及綽號「阿泰」之成年男子則分
        持前開Ｃ槍及西瓜刀之兇器，共同侵入「補給站檳榔攤」旁民宅內，喝令在
        場之亥○○、黃○○及辛○○等人不得隨意亂動，並搜刮檳榔攤櫃臺內及亥
        ○○等人身上之財物，而以此脅迫之方法至使亥○○等人均不能抗拒，強取
        現金五萬七千餘元、手錶一支、金項鍊、金戒指等財物。戊○○、蔡定一及
        綽號「阿泰」之成年男子於強盜得逞後，即由在外接應等候之綽號「茶葉」
        之成年男子搭載逃離現場，並將強盜所得交由天○○均分。
  三、嗣戊○○於九十二年十一月七日一時三十分許，在臺中市○區○○路與健行路
      路口，因涉嫌違反毒品危害防制條例案件，為警搜索，並扣得其於「阿貴師檳
      榔攤」內之民宅所搶得之丑○○所有行動電話一支（序號000000000
      0000000000號）。另於九十三年一月二十九日凌晨二時四十五分許
      ，戊○○在臺中市○○區○○路一段四十之二號六０六室內，為警循線查獲，
      並當場扣得Ｂ槍、Ｃ槍、不具殺傷力之仿ＧＬＯＣＫ廠半自動手槍製造之玩具
      手槍（槍枝管制編號：0000000000號，以下稱Ｆ槍）、無殺傷力之
      改造子彈七顆與天○○所有，供作至「補給站檳榔攤」旁民宅強盜之開山刀二
      支，以及渠等先號強盜所得之Ｃ○○、辰○○、Ｄ○○、寅○○、乙○○、午
      ○○、申○○等人之身分證件、行駕照及信用卡等物。又於九十三年三月十九
      日十六時許，未○○亦為警循線拘提到案，並自願帶同警方前往臺中市○○區
      ○○里○○○街十五號頂樓扣得Ａ槍及霰彈十一顆。
  四、天○○另於九十三年一月十九日左右，將上開Ｄ槍、Ｅ槍及前開改造九０子彈
      二顆藏放於其妹夫子○○在臺中市○○路○段一八０之二號所經營之「樂美洗
      車場」內，並以電話告知其妹戌○○洗車場內藏有槍枝（子○○、戌○○所涉
      共同未經許可，寄藏可發射子彈具有殺傷力之改造手槍罪部分，業據本院於九
      十三年八月二十七日均判決有期徒刑一年六月，併科罰金新台幣五十萬元，緩
      刑四年確定）。嗣後因洗車場結束營業，子○○、戌○○竟將上開槍、彈攜回
      在臺中縣潭子鄉○○路○段三一巷一一號之住處，藏放於住處車庫內之辦公桌
      下層抽屜內。嗣於九十三年三月二日晚上六時許，為警持搜索票在上址查獲Ｄ
      槍、Ｅ槍及前開改造九０子彈二顆，以及戌○○於不知情狀況下收受之Ａ○○
      遭強盜之摩托羅拉牌手機一支（序號000000000000000號）等
      物。並經天○○及其同居人郭淑媚同意後，前往臺中市○○路四四三號之「東
      元賓館」六０八號房內，查獲戊○○寄送予天○○之串證信函五封。
貳、案經臺中縣警察局東勢分局報請臺灣臺中地方法院檢察署檢察官偵查起訴。
    理  由
壹、訊據被告天○○固坦認持有扣案Ｄ槍及Ｅ槍，並將之藏置於同案被告戌○○所經
    營，位於臺中市○○路○段一八０之二號「樂美洗車廠」鐵捲門上方夾藏內，嗣
    經同案被告戌○○將該Ｄ槍及Ｅ槍攜回臺中縣潭子鄉○○村○○路○段三一巷一
    一號住處藏放而為警查扣之事實，惟否認非法持有扣案Ｂ槍與Ｃ槍之犯行；另就
    強盜犯行部分，則僅坦承前揭事實欄壹、二、（四）、（五）所載之強盜犯行，
    然矢口否認涉有事實欄所載其餘強盜之犯行，辯稱：伊並未提供槍枝供戊○○犯
    案，亦未於戊○○犯案後為分贓。扣案Ｂ槍及Ｃ槍均係戊○○所有，伊不知戊○○如何取得該槍枝。另扣案Ｄ槍、Ｅ槍係被告未○○交付予伊，命伊去換取毒品
    ，才會在伊妹妹戌○○住處為警查扣云云。被告戊○○及巳○○則就右揭各自所
    涉及之非法持有槍彈與加重強盜之犯行均坦認不諱，僅被告巳○○略辯以：前開
    事實欄壹、二、（三）所載之犯罪事實係伊主動供出，是否能適用自首減刑之規
    定等語。被告未○○就所涉事實欄壹、二、（四）所載之強盜犯行亦坦然認罪，
    惟矢口否認非法持有扣案Ａ槍之犯行，辯稱：扣案Ａ槍係「好口味檳榔攤」搶案
    發生當日，由綽號「黑仔兄弟」二人攜至現場供為作案工具使用。強盜完後，「
    黑仔兄弟」本來要把槍交予伊，但伊不願接受，並告訴黑仔兄弟可以把槍彈擺放
    在臺中市西屯區○○○街一五號伊朋友住處之頂樓，也因此伊才有辦法帶同警方
    至該處起出槍彈云云。被告宇○○則矢口否認涉及事實欄壹、二、（一）、（二
    ）所載加重強盜犯行，辯稱：伊從未與天○○、戊○○等人共同強盜，檢察官起
    訴之犯罪事實，均與伊無關云云。經查：
  一、右開被告未○○非法寄藏霰彈槍、彈之事實，業據被告未○○於警詢、偵查中
      均坦陳不諱（見偵字第五二三八號卷第二二頁、第六八頁，被告未○○於偵查
      中僅將委託保管槍彈之人改稱「王隆獻」，惟就受託寄藏保管而非法持有霰彈
      槍、彈之犯行仍坦認之），並有１２ＧＡＵＧＥ制式霰彈槍一支、制式霰顆十
      一顆扣案可資佐證。而扣案之上開霰彈槍、彈，經送請內政部警政署刑事警察
      局鑑驗結果，認定：「送鑑霰彈槍壹枝（槍枝管制編號0000000000
      ），研判為１２ＧＡＵＧＥ霰彈槍，其上未發現任何國別、廠牌、型號之標記
      ，機械性能良好，認具殺傷力。送鑑子彈十一顆（試射四顆），認均係１２Ｇ
      ＡＵＧＥ制式霰彈，認均具殺傷力。」，此有該局九十三年三月二十七日刑鑑
      字第０九三００六七三０四號槍彈鑑定書一份在卷可稽（見偵字第五一三一號
      卷(2)第一六六頁至一七一頁），既均屬具殺傷力之制式霰彈槍、彈，自不得非
      法受託寄藏。至被告未○○嗣後固否認此部分犯行，改稱：伊並未持有前開制
      式霰彈槍、彈，伊直至臺中縣新社鄉搶案發生當日才看到該槍彈。該槍彈是當
      天夥同強盜之黑仔兄弟帶來的，伊等行搶後，黑仔兄弟本來係要把槍彈均交予
      伊保管，但伊拒絕，並告訴黑仔兄弟可以把槍彈擺放在臺中市西屯區○○○街
      一五號伊朋友住處之頂樓，也因此伊才有辦法帶同警方至該處起出槍彈云云；
      惟查，被告未○○先於九十三年三月二十六日檢察官訊問及九十三年六月十日
      本院羈押訊問時陳稱：警方查獲之制式霰彈槍、彈是被告天○○於九十二年十
      月間交予伊寄放的云云（見偵字第五一三一號卷(2)第一一四頁，本院卷(1)第一
      二五頁）；嗣於本院第一次準備程序則陳稱該槍彈是天○○取出並行搶後，自
      行拿至起獲處藏放的（見本院卷(2)第二一頁）；至嗣後之準備程序及審理時則
      改以未曾受託寄藏該制式霰彈槍、彈，該槍彈係黑仔兄弟自行取出並於犯案後
      藏置於起獲槍彈處，與被告天○○無關之前揭情詞置辯（見本院卷(2)第八０頁
      、第一七二頁至第一七五頁、第三五０頁至第三五四頁），其嗣後辯詞前後多
      次反覆，所辯已難置信。況前開制式霰彈槍、彈取得咸屬不易，於非法地下市
      場亦有一定之交易價值，如該槍彈確係屬黑仔兄弟所有，渠等焉有可能輕易聽
      信被告未○○所言，將之隨意棄置於自己不熟悉之地而能為被告未○○帶同員
      警前往起獲？衡之亦與常情顯有未符，是被告未○○此部分辯詞洵無可採，其
      受託寄藏制式霰彈槍、彈之犯行堪以認定。
  二、右揭被告天○○非法持有改造手槍及子彈，並分別提供作為前揭犯罪事實欄所
      載強盜犯行所用之事實，業據被告戊○○於警詢、偵查及本院審理時均供稱：
      伊所涉及之五件強盜案，作案用之西瓜刀、Ｂ槍及Ｃ槍，均係由被告天○○所
      提供等語（見偵字第五一三一號卷(2)第一七頁至第一八頁、第九０頁至第九三
      頁，本院卷(1)第一一三頁至第一一九頁，本院卷(2)第二０頁、第二二頁、第四
      六頁、第八七頁、第九一頁、第一三五頁至第一五九頁），與被告巳○○於警
      詢及偵查中所陳稱：伊所參與之臺中市○○路「阿貴師檳榔攤」及基隆市○○
      路「新世紀遊樂場」強盜案，作案時所持之扣案Ｂ槍，均係由被告天○○提供
      。另臺中縣新社鄉「好口味檳榔攤」搶案，伊所持短槍（Ｄ槍或Ｅ槍其中一支
      ），亦係於犯案現場，由被告天○○自所攜帶之袋子中取出交予伊行搶等語（
      見偵字第五九九九號卷第五九頁至第六０頁、第六四頁，偵字第五一三一號卷
      (1)第一四四頁，偵字第五一三一號卷(2)第一三頁及其反面、第一一一頁至第一
      一三頁），互核大致相符，並有員警分別於臺中市○○區○○路一段四０之二
      號六０六室被告戊○○租住處及臺中縣潭子鄉○○路○段三一巷一一號同案被
      告子○○、戌○○住處所查扣之Ｂ槍、Ｃ槍、Ｄ槍、Ｅ槍及改造九０子彈二顆
      扣案可資佐證。而扣案之上開槍彈，經送請內政部警政署刑事警察局鑑驗結果
      ，認定：「送鑑改造槍枝一支（按：即Ｂ槍，槍枝管制編號：0000000
      000），認係仿ＦＮ廠半自動手槍製造支金屬玩具手槍，更換土造金屬槍管
      改造而成之改造手槍，機械性能良好，可擊發適用子彈，認具殺傷力。送鑑改
      造手槍一支（按：即Ｃ槍，槍枝管制編號：0000000000），認係由
      仿ＣＬＯＣＫ廠半自動手槍製造之金屬玩具手槍，更換土造金屬槍管改造而成
      之改造手槍，機械性能良好，可擊發適用子彈，認具殺傷力。送鑑改造九０手
      槍二支（按：即Ｄ槍、Ｅ槍，槍枝管制編號各為：0000000000、0
      000000000），均認係由仿ＢＥＲＥＴＴＡ廠Ｍ９型半自動手槍製造
      之玩具手槍換裝土造金屬槍管而成之改造手槍，機械性能良好，可擊發適用子
      彈，認具殺傷力。送鑑改造九０子彈二顆，認均係土造子彈，均具直徑約九mm
      之金屬彈頭，採樣一顆試射，可擊發，認具殺傷力。」，此有該局九十三年三
      月九日刑鑑字第０九三００二五九五九號及九十三年三月十六日刑鑑字第０九
      三００五五七七六號槍彈鑑定書各一份在卷可稽（見偵字第五一三一號卷(3)第
      一七六頁至一八二頁、偵字第五一三一號卷(1)第二六九頁至第二七四頁），另
      被告天○○亦曾一度於偵查中坦陳確有交付槍枝及刀械予被告戊○○，供其犯
      案之情事（見偵字第五一三一號卷(2)第九五頁），是被告天○○所辯未曾持有
      Ｂ槍及Ｃ槍，另Ｄ槍、Ｅ槍係被告未○○交付予伊，命伊去換取毒品云云，並
      無可採。另被告巳○○嗣於本院訊問時固翻異前詞，改稱被告天○○未提供槍
      械供其犯案云云，惟嗣本院質以其於警詢及偵查中為何為前開被告天○○有提
      供槍械之指述時，被告巳○○忽稱係聽聞被告戊○○所告知云云（見本院卷(2)
      第二０頁至第二一頁），忽又稱係因被告天○○未將其車輛返還，始故意誣陷
      被告天○○云云（見本院卷(2)第六八頁），其於本院供述前後迥異，顯屬迴護
      被告天○○所為串飾之語，並無可採。被告天○○非法持有扣案Ｂ槍、Ｃ槍、
      Ｄ槍、Ｅ槍及改造九０子彈二顆，並分別提供作為前揭犯罪事實欄所載強盜犯
      行所用之事實，應堪認定。
  三、連續強盜犯行部分：
（一）右揭被告天○○等人共同強盜臺中縣潭子鄉○○村○○街七三巷一六號民宅之
      事實，業據證人即被害人玄○、乙○○及午○○分別於警詢及本院審理時指訴
      歷歷（見偵字第五一三一號卷(2)第二０頁至第二二頁，偵字第五一三一號卷(3)
      第一八頁至第二一頁，本院卷(2)第三０七頁至第三一二頁），而被告戊○○亦
      於偵查及本院審理時均供承：伊與高俊綺、宇○○確有持天○○所提供之Ｃ槍
      、西瓜刀各一支，手套及帽子等作案工具，共同至臺中縣潭子鄉○○街之民宅
      行搶。高俊綺因與該民宅內之人認識，故僅在外接應，未侵入屋內實際為強盜
      犯行。天○○事先有與伊先至現場探勘確認，並提供作案用之工具，嗣因所得
      太少，天○○才說不用加入分配強盜之財物等語甚詳（見偵字第五一三一號卷
      (2)第九一頁至第九二頁，偵字第五一三一號卷(3)第一八四頁，本院卷(1)第一一
      三頁至第一一四頁，本院卷(2)第一四０頁至第一四七頁），並有被害人乙○○
      報案之受理案件紀錄表（見本院卷(2)第三四三頁）及員警於臺中市○○區○○
      路一段四十之二號六０六室被告戊○○之租住處內所扣得之被害人乙○○、午
      ○○之身分證件、駕照及健保卡等物可資佐證（嗣均已發還被害人乙○○、午
      ○○，有贓物保管收據可參，見偵字第五一三一號卷(3)第四三頁、第四五頁）
      。被害人玄○等人固因歹徒均蒙面為強盜犯行而無法具體指認行為人即係被告
      戊○○及宇○○，惟渠等所指陳：歹徒共有二人，一人持刀，一人持槍之情，
      核與被告戊○○所供犯罪情節適正相符，堪認證人玄○等人所指及被告戊○○
      此部分供述俱非虛詞，得予採信。被告天○○、宇○○雖均否認此部分犯行，
      被告天○○且辯稱：伊在本件潭子鄉○○街搶案發生時並不認識被告戊○○，
      如何主動提供槍械與之共同犯案云云；惟被告天○○、宇○○否認涉案，非惟
      與被告戊○○所陳迥然不同，且被告天○○於本院九十三年七月二十三日行準
      備程序時已陳稱：伊是在戊○○執行毒品案之觀察勒戒完畢後，於九十二年十
      一月下旬，始經由被告未○○之介紹而與被告戊○○認識云云（見本院卷(2)第
      一七六頁）；嗣於本院九十三年九月三日審理時竟另供陳：被告戊○○於觀察
      勒戒前即曾至伊妹妹戌○○所經營之洗車廠修車，且積欠七千多元，戌○○有
      告知伊云云（見本院卷(2)第三五六頁），其就究於何時與被告戊○○結識一節
      ，前後供述亦見歧異，足見被告天○○、宇○○所辯未共同參與此部分犯行云
      云，俱屬事後飾卸之詞，與客觀事實未盡相符，自無可採信。被告天○○既於
      事前至犯案現場探勘確認，並提供作案工具令被告戊○○等人得以遂行強盜犯
      行，雖事後因所得不足未予分贓，但其就此部分加重強盜犯行，顯亦係以自己
      共同犯罪之意思為參與，對犯罪事實之肇生居於支配掌握之地位，應屬共謀共
      同正犯，亦堪認定。
（二）右揭被告天○○等人共同強盜臺中縣建成路八０四號「阿貴師檳榔攤」之事實
      ，業據證人即被害人Ｃ○○、辰○○、Ｄ○○、寅○○及丑○○分別於警詢及
      本院審理時指訴歷歷（見偵字第五一三一號卷(3)第一０頁至第一七頁，本院卷
      (2)第一０二頁至第一０五頁，本院卷(3)第一一頁至第一五頁），並有員警於臺
      中市○區○○路與健行路口，在被告戊○○身上所搜得之被害人丑○○所有行
      動電話一支（序號0000000000000000000號）及在臺中市
      北屯區○○路○段四十之二號六０六室被告戊○○之租住處內所扣得之被害人
      Ｃ○○、辰○○、Ｄ○○及寅○○之身分證件等物可資佐證（嗣均已發還被害
      人丑○○、Ｃ○○、辰○○、Ｄ○○及寅○○，有贓物認領保管單、贓物保管
      收據可參，見本院卷(2)第一０六頁，偵字第五一三一號卷(3)第四０頁至第四二
      頁、第四四頁）。另被告戊○○於警詢、偵查及本院審理時均供承：伊有搶劫
      阿貴師檳榔攤，當天還沒有去之前，天○○有帶伊去看這間檳榔攤，約好晚上
      再來搶，當天晚上就接到天○○的電話，約好在阿貴師檳榔攤附近碰面。伊另
      打電話找巳○○及宇○○，說今天有工作，請巳○○、宇○○到中華路租住處
      跟伊碰面，伊等再一起去阿貴師附近找天○○。之後，天○○交一個包包給伊
      ，裡面有前開Ｂ槍、Ｃ槍、西瓜刀、手套及帽子等物，伊分給巳○○及宇○○
      ，然後就進去檳榔攤內之民宅行搶，天○○沒有一起下車。本件伊有搶到現金
      約三至五萬、手機、手錶及手鐲等物，事後槍及刀再交還給天○○等語甚詳（
      見偵字第五九九九號卷第七四頁至第七五頁，偵字五一三一號卷(2)第九一頁，
      本院卷(1)第一一四頁至第一一五頁，本院卷(2)第一四七頁至第一四九頁），而
      被告巳○○亦於警詢及偵查中先後供述：伊有參與九十二年十月間建成路阿貴
      師檳榔攤的搶案。當天是天○○打電話給伊，叫伊過去戊○○那裡，戊○○帶
      伊過去建成路，另外天○○則開伊叔叔的車到建成路那裡。到那裡後，天○○
      有拿一個袋子給戊○○就先走了，戊○○自袋子內拿二支槍，一支交給我，另
      一支槍是由戊○○自己拿，此外還有綽號「阿成」的宇○○也有參與。宇○○
      是本來就在戊○○那裡跟我們一起去建成路，宇○○進入阿貴師檳榔攤是拿一
      支西瓜刀，西瓜刀也是戊○○從袋子裡拿出來的。伊等進入民宅後先說不要動
      ，要裡面的人把錢拿出來，有搶到現金、手機及證件，伊最後分到一、二萬元
      ，槍及刀是由戊○○再拿回去等語（見偵字第五九九九號卷第五九頁至第六一
      頁、第六三頁至第六四頁、第六六頁，偵字第五一三一號卷(2)第一三頁、第一
      一一頁至第一一二頁），其二人就本件犯行構成要件之基本事實之陳述適相合
      致，自足為被告天○○、戊○○、巳○○及宇○○不利認定之憑據。至被告戊○○及巳○○就事前究係如何聯絡，由何人告知欲行強盜之訊息，所述固略有
      未合，惟此乃供述證據之特性始然，蓋人類對於事物之注意及觀察，有其能力
      上之限制，未必如攝影機或照相機般，對所發生或經歷的事實能機械式無誤地
      捕捉，亦未必能洞悉事實發生過程之每一細節及全貌。且常人對於過往事物之
      記憶，隨時日之間隔而漸趨模糊或失真，自難期其如錄影重播般地將過往事物
      之原貌完全呈現。此外，因個人教育程度、生活經驗、語言習慣之不同，其表
      達意思之能力與方式，亦易產生差異。故供述證據每因個人觀察角度、記憶能
      力、表達能力、誠實意願、嚴謹程度及利害關係之不同，而有對相同事物異其
      供述之情形發生，而其歧異之原因，未必絕對係出於虛偽所致。是以共同被告
      或共犯間之自白，遇有前後不一，或彼此互相齟齬之情形，不得遽認該等自白
      即俱屬虛偽，事實審法院就全盤供述之意旨，並依據經驗法則及論理法則，詳
      予剖析其供述異、同之情形，若足認其關於基本事實之陳述，果於真實性無礙
      時，即非不得予以採信。另被告天○○、宇○○雖均否認此部分犯行，被告巳
      ○○嗣亦改稱被告天○○、宇○○並未參與，被告天○○也未提供作案工具云
      云，惟被告天○○於警詢、偵查時已多次坦陳本件案發前，確有與被告戊○○
      到「阿貴師」檳榔攤現場勘查，且有交付犯案工具予被告戊○○等語（見偵字
      第五一三一號卷(1)第二二頁，偵字第五一三一號卷(2)第九五頁），其此部分自
      白核既與被告戊○○及巳○○首揭供述相符，自堪採信。被告天○○既於事前
      至犯案現場探勘確認，並提供作案工具令被告戊○○等人得以遂行強盜犯行，
      且事後有予分贓，其就此部分加重強盜犯行，顯亦係以自己共同犯罪之意思為
      參與，對犯罪事實之肇生居於支配掌握之地位，應屬共謀共同正犯，亦堪認定
      。其嗣後否認犯行，被告巳○○亦更易供詞，陳稱被告天○○未參與犯行，均
      屬事後串飾附和之語，無可憑信。再被告巳○○固於本院另陳稱：阿貴師檳榔
      攤搶案，確係伊與戊○○及另一不詳姓名之人共同為之。另一不詳姓名之人，
      伊看到時，此人已將口罩及帽子戴上掩飾，故伊無法辨識究為何人云云（見本
      院卷(2)第一七０頁），然渠三人既先至臺中市○○路被告戊○○租住處集合，
      且同赴犯案現場，犯案後並有分贓之動作，以如此非短暫之犯罪歷程及相處時
      間，該被告巳○○所稱不詳姓名之人豈能未曾將帽子與口罩取下而始終未以真
      實面目示人，衡之實與常情未合。另被告巳○○已於本院審理時陳稱於九十二
      年七、八月間便與被告宇○○結識（見本院卷(2)第三二五頁），被告巳○○及
      宇○○復未曾供述彼此間有何怨隙，則被告巳○○於九十三年三月八日在警局
      就被告宇○○之口卡照片為辨識時，自無誤認或誣指被告宇○○亦係共犯之可
      能及動機（見偵字第五九九號卷第六四頁、第九九頁），是被告巳○○此部分
      翻異前詞之陳述，顯屬迴護被告宇○○所為串飾之語，並無可採。準此，被告
      天○○、戊○○、巳○○及宇○○共犯此部分加重強盜犯行，亦均堪認定
（三）右揭被告天○○等人共同強盜基隆市○○路九八巷四號「新世紀遊樂場」之事
      實，業據證人即「新世紀遊樂場」負責人宙○○於警詢及偵查中均指稱：伊所
      經營之「新世紀遊樂場」確於九十二年十月間某日凌晨三時許，遭分持刀、槍
      之二人侵入強盜，損失四、五萬元等語明甚（見偵字第五一三一號卷(2)第一四
      七頁及其反面、第一五二頁至第一五三頁）。另被告戊○○於警詢、偵查及本
      院審理時均供承：伊有在基隆搶電動玩具店，在基隆只搶過這一次，時間在九
      十二年十月間，天○○先告訴伊說要伊去基隆火車站打電話給「阿達」（按：
      嗣經指認即壬○○），要「阿達」接應伊及巳○○二人。「阿達」就帶領伊二
      人去基隆廟口附近，到了之後，伊與巳○○就分持天○○先前就交給伊等之Ｂ
      槍及西瓜刀進入遊樂場內，搶到約四萬元，伊打電話給天○○問如何分，天○○說一萬元給「阿達」，剩下的錢帶回臺中，再與天○○碰面交給天○○，伊
      與巳○○各分得一萬元，槍及刀都還天○○等語甚詳（見偵字第五九九九號卷
      第七六頁，偵字第五一三一號卷(2)第九二頁、第一四六頁及其反面，本院卷(1)
      第一一五頁至第一一六頁、本院卷(2)第一四九頁至第一五０頁），而被告巳○○亦於警詢及偵查中先後供述：伊有參與基隆「新世紀遊樂場」搶案，在九十
      二年十月初，戊○○叫伊一起去基隆玩，天○○在戊○○的住處，有拿一包東
      西給戊○○，伊及戊○○就去基隆。到了基隆，戊○○先打電話給綽號「阿達
      」之壬○○，壬○○就帶我們到廟口附近，說是這一家電動玩具店，由戊○○
      帶一把槍，伊拿一把西瓜刀，進去之後說搶劫，把錢拿出來。搶完之後開伊叔
      叔的車子回來臺中，伊有分到錢等語（見偵字第五九九九號卷第六五頁反面至
      第六六頁、偵字第五一三一號卷(2)第一一二頁、第一四五頁及其反面、第一五
      二頁），其二人就本件強盜犯行構成要件基本事實之陳述亦相合致，自足為被
      告天○○、戊○○及巳○○不利認定之憑據。被告天○○雖否認此部分犯行，
      被告巳○○嗣亦改稱被告天○○並未參與，也未提供作案工具云云；惟查，本
      件此部分犯罪事實係被告巳○○經警方借提偵辦時於警局主動供出（見偵字第
      五九九九號卷第六五頁反面），既非被告天○○向員警舉發，倘被告天○○未
      共同犯之，衡情被告巳○○自無挾怨誣指被告天○○亦有涉案之必要。另被告
      巳○○於本院改稱此部分犯行所用槍枝係綽號「阿修」之人所提供（見本院卷
      (2)第三三０頁），惟觀諸被告巳○○第一次於警局主動供述此部分案情時，即
      未指出槍枝係該「阿修」之人所提供，甚而於其後之警詢及檢察官訊問時，亦
      始終未提及所謂綽號「阿修」之人，反而被告天○○曾於九十三年三月十九日
      在檢察官訊問時提及有聽聞綽號「阿修」之人與被告戊○○曾在同案被告子○○所開設之洗車場談論此部分共同強盜之情事（見偵字第五一三一號卷(2)第九
      五頁），被告巳○○迄於本院訊問時始無端供述綽號「阿修」之人存在，顯屬
      迴護被告天○○所為附和之語，並無可採。被告天○○既提供作案工具令被告
      戊○○、巳○○得以遂行強盜犯行，且事後有予分贓，其就此部分加重強盜犯
      行，顯亦係以自己共同犯罪之意思為參與，對犯罪事實之肇生居於支配掌握之
      地位，應屬共謀共同正犯，亦堪認定。
（四）右揭被告天○○等人共同持槍強盜臺中縣新社鄉○○路一一二號「好口味檳榔
      攤」皮之小型賭場之事實，業據被告天○○、巳○○及未○○於本院訊問時均
      坦認不諱（被告天○○、未○○固就供此部分強盜犯行所用之Ａ槍、Ｄ槍及Ｅ
      槍之來源一節，相互推託，互指係由對方或咸稱係由「黑仔兄弟」所提供，然
      無論其二人此部分供述何者可採，究無影響於渠等持有槍彈加重強盜罪之構成
      ），並經被害人Ａ○○、地○○、庚○○、丁○○、甲○○、丙○○等人於警
      詢時指述歷歷（見偵字第五一三一號卷(1)第三四頁至第六０頁反面），且有自
      同案被告戌○○住處所扣得，由被告天○○於強盜後交付不知情之同案被告戌
  ○○使用，被害人Ａ○○所有之摩托羅拉行動電話一支可資佐證（嗣已發還被
      害人Ａ○○，有贓物認領收據可參，見偵字第五一三一號卷(1)第三七頁），被
      告天○○、未○○及巳○○此部分之犯行均堪以認定。
（五）右揭被告天○○、戊○○先佯裝召喚計程車搭乘，隨後即共同持槍強盜申○○
      財物及車輛之事實，業據被告天○○、戊○○於本院訊問時均坦認不諱（被告
      天○○、戊○○固就犯案始末之細節陳述略有出入，然就二人共同持槍強盜之
      犯罪基本事實，所陳經核大致相符），並經被害人申○○於警詢及本院審理時
      到庭指述歷歷（見偵字第五一三一號卷(3)第一二七頁及其反面，本院卷(3)第一
      五至第二０頁），且有員警於臺中市○○區○○路一段四十之二號六０六室被
      告戊○○之租住處內所扣得之被害人申○○之身分證、駕照、機車行照、信用
      卡及行動電話等物可資佐證，被告天○○、戊○○此部分之犯行亦堪認定。
（六）右揭被告天○○等人共同侵入臺中市南屯區○○○路一三之二０號「補給站檳
      榔攤」旁民宅內強盜之事實，業據證人即被害人亥○○、辛○○及黃○○於警
      詢時指訴歷歷（見偵字第五九九九號卷第八六頁至第九六頁），而被告戊○○
      亦於警詢、偵查及本院審理時均供承：伊與蔡定一、綽號「阿泰」、「茶葉」
      之人，確有持天○○所提供之Ｃ槍一支及西瓜刀二支，手套及帽子等作案工具
      ，共同至「補給站檳榔攤」行搶。天○○事先有與伊先至現場探勘確認，並提
      供作案用之工具，命伊聯絡蔡定一、「阿泰」、「茶葉」等人共同行搶。案發
      當天，伊等均在伊居住處附近先集合，天○○就把內裝有作案工具之包包交予
      伊，隨即由「茶葉」駕車帶伊等至犯案現場，僅伊及蔡定一、「阿泰」下車進
      入民宅內行搶，「茶葉」則在外等候接應。強盜後逃離現場，伊等即將所得交
      予天○○分配等語甚詳（見偵字第五九九九號卷第七五頁至第七六頁，偵字第
      五一三一號卷(2)第九三頁，本院卷(1)第一一八頁至第一一九頁，本院卷(2)第一
      五三頁至第一五四頁）。被害人亥○○等人固因被告戊○○均蒙面為強盜犯行
      而無法具體指認行為人為何人，惟被害人亥○○等人所指陳：有四名歹徒共乘
      乙部自小客車停下來，其中三人跟隨亥○○進入民宅內，分持刀器與槍械押住
      屋內之人，隨即自動搜刮檳榔攤櫃臺內之現金及亥○○等人身上所戴之勞力士
      手錶，並強行取走之情，核與被告戊○○所供犯罪情節適正相符，堪認被害人
      亥○○等人所指及被告戊○○此部分供述俱非虛詞，得予採信。被告天○○雖
      否認此部分犯行；惟被告天○○先於偵查中坦陳此部分強盜犯行之作案用槍枝
      確係經由伊轉手交給被告戊○○云云（見偵字第五一三一號卷(2)第九六頁），
      嗣又於本院全盤否認涉及此部分犯行，其供詞前後反覆，莫衷一是，顯無可採
      信。被告天○○既於事前至犯案現場探勘確認，並提供作案工具令被告戊○○
      等人得以遂行強盜犯行，且事後有予分贓，其就此部分加重強盜犯行，顯亦係
      以自己共同犯罪之意思為參與，對犯罪事實之肇生居於支配掌握之地位，應屬
      共謀共同正犯，亦堪認定。
貳、核被告未○○、天○○、戊○○、巳○○及宇○○所為：
  一、按霰彈槍係屬槍砲彈藥刀械管制條例所列之獵槍，而獵槍係屬同條例第四條第
      一款所稱之槍砲（臺灣高等法院八十七年上訴字第三六九號判決參照）；另霰
      彈槍子彈或非制式改造子彈，未經許可而寄藏者，均應依槍砲彈藥刀械管制條
      例第十二條第四項處斷；此由同條例第八條第四項所規定未經許可而寄藏者，
      及同條例第十一條第四項所規定未經許可而寄藏者，均不包括同條例第四條第
      一項第二款所稱之子彈，即足瞭然；故未經許可而寄藏前開霰彈者，堪認與槍
      砲彈藥刀械管制條例第十二條第四項構成要件該當。本件被告未○○明知真實
      姓名、年籍均不詳，綽號「七哥」之成年男子於八十八年「九二一震災」發生
      前，在臺中縣新社鄉○○村○○街○段七七巷二號被告未○○住處所交付之１
      ２ＧＡＵＧＥ制式霰彈槍一支、１２ＧＡＵＧＥ制式霰彈十一顆，係具有殺傷
      力之制式手槍及子彈，未經許可不得持有或寄藏，竟仍受託代為寄藏保管，核
      其此部分所為係犯槍砲彈藥刀械管制條例第八條第四項之未經許可寄藏獵槍罪
      及同條例第十二條第四項之未經許可寄藏子彈罪。其受託寄藏而持有扣案霰彈
      槍及霰彈之行為，應為寄藏之行為所吸收，均不另論罪。被告未○○一行為同
      時持有獵槍一支及具殺傷力之制式霰彈十一顆，係屬想像競合犯，應從一重處
      以槍砲彈藥刀械管制條例第八條第四項之未經許可持有獵槍罪。檢察官固於起
      訴書中記載被告未○○非法持有霰彈槍部分，認係犯槍砲彈藥刀械管制條例第
      七條第四項之未經許可持有制式槍枝罪，惟業經本院於準備程序時告知被告未
○○變更之罪名（見本院卷(2)第八二頁），公訴檢察官亦於本院審理論告時當
      庭更正，有公訴人所提之論告書一份可稽（見本院卷(3)第一三０頁），附此敘
      明。
  二、按改造手槍及西瓜刀，客觀上足以對人之生命、身體安全構成威脅，係具有危
      險性之兇器。又按刑法上所謂結夥三人以上係指有共同犯罪之故意，結為一夥
      而言。把風行為，在排除犯罪障礙，助成犯罪之實現，在合同意思範圍內分擔
      犯罪行為之一部，故亦係共同正犯而應計入結夥之內（最高法院七十二年度台
      上字第三二０一號判決要旨參照）。本件被告天○○與被告戊○○、宇○○及
      共犯高俊綺謀議，由被告戊○○、宇○○攜帶西瓜刀、扣案Ｃ槍，於九十二年
      七月二十一日二十二時三十分許之夜間，侵入臺中縣潭子鄉○○村○○街七三
      巷一六號民宅為強盜行為，共犯高俊綺則在外把風，等候接應，被告天○○、
      戊○○及宇○○此部分強盜犯行，有刑法第三百二十一條第一項第一、三、四
      款之情形，核其此部分所為，係犯刑法第三百三十條第一項之結夥三人以上、
      攜帶兇器、於夜間侵入住宅之加重強盜罪及槍砲彈藥刀械管制條例第十一條第
      四項之未經許可，持有可發射子彈具有殺傷力之改造手槍罪。被告天○○就此
      部分未經許可，持有可發射子彈具有殺傷力之改造手槍而強盜被害人玄○等人
      財物之行為，與被告戊○○、宇○○及共犯高俊綺間俱有共謀共同正犯之犯意
      聯絡，被告戊○○、宇○○且有強盜行為之分擔，均應論以共同正犯（司法院
      大法官會議釋字第一百零九號解釋意旨參照）。被告天○○、戊○○及宇○○
      此部分之加重強盜犯行，係以一強盜行為同時侵害數人財產法益，係屬想像競
      合犯，應依法論以一加重強盜罪處斷。
  三、按改造手槍及西瓜刀，客觀上足以對人之生命、身體安全構成威脅，係具有危
      險性之兇器；另查九十二年十月十九日之日出時間為凌晨五時五十六分，亦經
      本院向交通部中央氣象局函查屬實，此有該局九十三年八月十日中象參字第０
      九三０００四一四五號函在卷可稽（見本院卷(2)第二四二頁），本件此部分案
      發日九十二年十月二十日之日出時間當不致早於凌晨五時五十六分（因在冬至
      前），且證人即被害人Ｄ○○亦於本院審理時到庭證稱遭強盜時係天亮前之時
      間，檳榔攤當時並未營業等語（見本院卷(3)第一一頁至第一二頁），被告天○○與被告戊○○、巳○○及宇○○謀議，由被告戊○○、巳○○及宇○○結夥
      三人攜帶西瓜刀、扣案Ｂ槍、Ｃ槍，於九十二年十月二十日五時五十分許之夜
      間，侵入非營業時間之臺中市○○路八０四號「阿貴師檳榔攤」民宅內為強盜
      行為，被告天○○、戊○○、巳○○及宇○○此部分強盜犯行，有刑法第三百
      二十一條第一項第一、三、四款之情形，核渠等此部分所為，係犯刑法第三百
      三十條第一項之結夥三人、攜帶兇器、於夜間侵入住宅之加重強盜罪及槍砲彈
      藥刀械管制條例第十一條第四項之未經許可，持有可發射子彈具有殺傷力之改
      造手槍罪。被告天○○就此部分未經許可，持有可發射子彈具有殺傷力之改造
      手槍而強盜被害人Ｃ○○等人財物之行為，與被告戊○○、巳○○、宇○○間
      俱有共謀共同正犯之犯意聯絡，被告戊○○、巳○○及宇○○且有強盜行為之
      分擔，均應論以共同正犯（司法院大法官會議釋字第一百零九號解釋意旨參照
      ）。被告天○○、戊○○、巳○○及宇○○此部分之加重強盜犯行，係以一強
      盜行為同時侵害數人財產法益，係屬想像競合犯，應依法論以一加重強盜罪處
      斷。
  四、按改造手槍及西瓜刀，客觀上足以對人之生命、身體安全構成威脅，係具有危
      險性之兇器。又按刑法上所謂結夥三人以上係指有共同犯罪之故意，結為一夥
      而言。把風行為，在排除犯罪障礙，助成犯罪之實現，在合同意思範圍內分擔
      犯罪行為之一部，故亦係共同正犯而應計入結夥之內（最高法院七十二年度台
      上字第三二０一號判決要旨參照）。本件被告天○○與被告戊○○、巳○○及
      共犯壬○○謀議，由被告戊○○、巳○○攜帶西瓜刀、扣案Ｂ槍，於九十二年
      十月間某日凌晨三時許，侵入基隆市○○路九八巷四號尚在營業之「新世紀遊
      樂場」為強盜行為，共犯壬○○則在外把風，等候接應，被告天○○、戊○○
      及巳○○此部分強盜犯行，有刑法第三百二十一條第一項第三、四款之情形，
      核其此部份所為，係犯刑法第三百三十條第一項之結夥三人以上、攜帶兇器加
      重強盜罪及槍砲彈藥刀械管制條例第十一條第四項之未經許可，持有可發射子
      彈具有殺傷力之改造手槍罪。被告天○○就此部分未經許可，持有可發射子彈
      具有殺傷力之改造手槍而強盜財物之行為，與被告戊○○、巳○○及共犯壬○○間俱有共謀共同正犯之犯意聯絡，被告戊○○、巳○○且有強盜行為之分擔
      ，均應論以共同正犯（司法院大法官會議釋字第一百零九號解釋意旨參照）。
  五、按制式霰彈槍、彈及改造手槍、子彈，客觀上均足以對人之生命、身體安全構
      成威脅，係具有危險性之兇器。又按刑法上所謂結夥三人以上係指有共同犯罪
      之故意，結為一夥而言。把風行為，在排除犯罪障礙，助成犯罪之實現，在合
      同意思範圍內分擔犯罪行為之一部，故亦係共同正犯而應計入結夥之內（最高
      法院七十二年度台上字第三二０一號判決要旨參照）。本件被告未○○、天○○及巳○○與共犯「黑仔兄弟」之成年男子謀議，由被告天○○、巳○○及共
      犯「黑仔兄弟」結夥三人以上，分持Ａ槍、Ｄ槍、Ｅ槍及制式霰彈、改造九０
      子彈，於九十二年十一月二十五日凌晨一時許，侵入非住宅、亦無人居住之「
      好口味檳榔攤」旁之工寮為強盜行為，被告未○○則在外把風，等候接應，就
      本件強盜犯行，事前共謀，且共同參與，被告未○○、天○○、巳○○此部分
      強盜犯行，有刑法第三百二十一條第一項第三、四款之情形，核渠等此部分所
      為，係犯刑法第三百三十條第一項之結夥三人、攜帶兇器之加重強盜罪；被告
      天○○、巳○○另犯有槍砲彈藥刀械管制條例第八條第四項、第十一條第四項
      之未經許可，持有制式霰彈槍及可發射子彈具有殺傷力之改造手槍罪與同條例
      第十二條第四項之未經許可持有子彈罪；被告未○○亦另犯有槍砲彈藥刀械管
      制條例第十一條第四項之未經許可，持有可發射子彈具有殺傷力之改造手槍罪
      與同條例第十二條第四項之未經許可持有子彈罪。被告未○○就此部分未經許
      可，持有改造手槍及子彈而強盜被害人丙○○等人財物之行為，與被告天○○
      、巳○○及共犯「黑仔兄弟」間，俱有犯意聯絡及強盜行為之分擔，均應論以
      共同正犯。被告天○○、巳○○及共犯「黑仔兄弟」間，就所犯槍砲彈藥刀械
      管制條例第八條第四項之未經許可，持有制式霰彈槍與同條例第十二條第四項
      之未經許可持有子彈罪，亦有犯意聯絡及行為分擔，同屬共同正犯。被告未○○一行為同時持有改造手槍二支及具殺傷力之子彈；被告天○○、巳○○一行
      為同時持有屬獵槍之制式霰彈槍一支、改造手槍二支及具殺傷力之子彈，均屬
      想像競合犯，應從一重分別處以槍砲彈藥刀械管制條例第十一條第四項之未經
      許可持有可發射子彈具有殺傷力之改造手槍罪及同條例第八條第四項之未經許
  可持有獵槍罪。被告未○○、天○○及巳○○此部分之加重強盜犯行，係以一
      強盜行為同時侵害數人財產法益，亦屬想像競合犯，應依法論以一加重強盜罪
      處斷。
  六、按改造手槍，客觀上足以對人之生命、身體安全構成威脅，係具有危險性之兇
      器，被告天○○、戊○○共同持前開Ｂ槍，於九十二年十一、十二月間某日晚
      間，對被害人申○○為強盜犯行，強取被害人申○○所有之現金、行動電話等
      財物，被告天○○、戊○○此部分強盜犯行，有刑法第三百二十一條第一項第
      三款之情形，核渠等此部分所為，係犯刑法第三百三十條第一項之攜帶兇器加
      重強盜罪及槍砲彈藥刀械管制條例第十一條第四項之未經許可，持有可發射子
      彈具有殺傷力之改造手槍罪。被告天○○、戊○○就此部分未經許可，持有可
      發射子彈具有殺傷力之改造手槍而強盜財物之行為，俱有犯意聯絡及行為分擔
      ，均應論以共同正犯。又強盜於行劫時，綑縳被害人，即係實施強暴、脅迫，
      應包括於強盜行為以內，不另成立妨害自由罪（最高法院二十四年上字第四四
      ０七號判例意旨參照），是本件被告天○○、戊○○為此部分強盜犯行時，先
      以電線綑綁被害人申○○，嗣為恐其呼救，遭人察覺，並將被害人申○○控制
      於自小客車後車廂內，雖併有剝奪被害人申○○行動自由之行為，仍應包括於
      強盜行為內，不另成立妨害自由罪。
  七、按改造手槍及西瓜刀，客觀上足以對人之生命、身體安全構成威脅，均係具有
      危險性之兇器，本件被告天○○與被告戊○○、共犯蔡定一及真實姓名年籍俱
      不詳，綽號「阿泰」、「茶葉」之成年男子謀議，由被告戊○○、共犯蔡定一
      及綽號「阿泰」之成年男子結夥三人以上，分持Ｃ槍及西瓜刀，於九十三年一
      月二十九日凌晨零時許，侵入「補給站檳榔攤」旁之民宅內為強盜行為，綽號
      「茶葉」之成年男子則在外把風，等候接應，被告天○○、戊○○此部分強盜
      犯行，有刑法第三百二十一條第一項第一、三、四款之情形，核渠等此部分所
      為，係犯刑法第三百三十條第一項之結夥三人、攜帶兇器、於夜間侵入住宅之
      加重強盜罪及槍砲彈藥刀械管制條例第十一條第四項之未經許可，持有可發射
      子彈具有殺傷力之改造手槍罪。被告天○○就此部分未經許可，持有可發射子
      彈具有殺傷力之改造手槍而強盜被害人Ｃ○○等人財物之行為，與被告戊○○
      、共犯蔡定一、綽號「阿泰」、「茶葉」之成年男子間俱有共謀共同正犯之犯
      意聯絡，被告戊○○及共犯蔡定一、綽號「阿泰」、「茶葉」之成年男子且有
      強盜行為之分擔，均應論以共同正犯（司法院大法官會議釋字第一百零九號解
      釋意旨參照）。被告天○○、戊○○此部分之加重強盜犯行，係以一強盜行為
      同時侵害數人財產法益，係屬想像競合犯，應依法論以一加重強盜罪處斷。
  八、另按意圖犯罪而無故持有手槍及子彈，固可認係意圖供犯罪而持有，其持有槍
      、彈與犯特定之罪之間，有方法結果之牽連關係，應依刑法第五十五條之規定
      ，應從一重之罪處斷。但如持有之初，並無犯特定之罪之意圖，而係於無故持
      有行為繼續中，因某種原因之介入，始持以犯罪，其為犯特定之罪而持有之行
      為，乃原單純持有繼續犯之一部分，不容割裂而另論以一意圖供犯罪而持有罪
      ，更不得因其事後持以犯罪，而追溯至其原單純持有部分，合併論以一個意圖
      供犯罪之用而持有罪，故其持有手槍與嗣後所犯特定犯罪之間，並無牽連關係
      ，應分論併罰（最高法院九十一年度台上字第五四八四號、九十年度台上字第
      七四九八號判決要旨參照）。本件被告未○○持有扣案Ａ槍及制式霰彈十一顆
      ，並無具體證據顯示其於持有之初即係出於強盜之意圖，應認被告未○○係於
      無故持有行為繼續中，附和被告天○○之邀約，始另行決意為臺中縣新社鄉「
      好口味檳榔攤」旁工寮之強盜犯行，是被告未○○所犯非法持有制式霰彈槍與
      強盜等罪間，均為犯意各別，且行為互殊，應予分論併罰。起訴意旨認對被告
      未○○此二部分犯行，應論以牽連犯，與前揭最高法院判決意旨未合，容有違
      誤，惟公訴檢察官已於本院審理論告時當庭認應改以分論併罰之，有公訴人所
      提之論告書一份可稽（見本院卷(3)第一三０頁及其反面），併予述明。至被告
      天○○、戊○○、巳○○及宇○○分別共同持有上開Ａ槍、Ｂ槍、Ｃ槍、Ｄ槍
      及Ｅ槍之改造槍枝之目的，則均在以之供作強盜之作案工具（被告天○○曾共
      同持有Ａ槍、Ｂ槍、Ｃ槍、Ｄ槍及Ｅ槍；被告戊○○曾共同持有Ｂ槍、Ｃ槍；
      被告巳○○曾共同持有Ａ槍、Ｂ槍、Ｃ槍、Ｄ槍及Ｅ槍；被告宇○○曾共同持
      有Ｂ槍、Ｃ槍），其等所犯非法持有制式霰彈槍、改造手槍及加重強盜罪間，
      有方法結果之牽連關係，應各自從一重之加重強盜罪論處。另被告未○○就事
      實欄壹、二、（四）所犯共同非法持有Ｄ槍、Ｅ槍之改造手槍及加重強盜罪間
      ，亦屬牽連犯，亦應從一重之加重強盜罪論處。
  九、被告天○○前後為事實欄壹、二、（一）、（二）、（三）、（四）、（五）
      、（六）所載六次加重強盜犯行，均時間緊接，犯罪手法及基本構成要件俱屬
      相同，顯係基於概括犯意反覆為之，應依連續犯之規定論以情節較重之結夥三
      人以上、攜帶兇器、於夜間侵入住宅，以脅迫至使不能抗拒，而取他人之物之
      一罪，並加重其刑。被告戊○○前後為事實欄壹、二、（一）、（二）、（三
      ）、（五）、（六）所載五次加重強盜犯行，均時間緊接，犯罪手法及基本構
      成要件俱屬相同，顯係基於概括犯意反覆為之，應依連續犯之規定論以情節較
      重之結夥三人以上、攜帶兇器、於夜間侵入住宅，以脅迫至使不能抗拒，而取
      他人之物之一罪，並加重其刑。被告巳○○前後為事實欄壹、二、（二）、（
      三）、（四）所載三次加重強盜犯行，均時間緊接，犯罪手法及基本構成要件
      俱屬相同，顯係基於概括犯意反覆為之，應依連續犯之規定論以情節較重之結
      夥三人以上、攜帶兇器、於夜間侵入住宅，以脅迫至使不能抗拒，而使他人交
付其物之一罪，並加重其刑。被告宇○○前後為事實欄壹、二、（一）、（二
      ）所載二次加重強盜犯行，亦均時間緊接，犯罪手法及構成要件俱屬相同，顯
      係基於概括犯意反覆為之，應依連續犯之規定論以結夥三人以上、攜帶兇器、
      於夜間侵入住宅，以脅迫至使不能抗拒，而使他人交付其物之一罪，並加重其
      刑。
  十、另被告戊○○於九十年間，分別因竊盜及偽造文書等罪，經本院判處有期徒刑
      四月、三月確定，並經本院於九十年五月二十三日以九十年度聲字第二六五三
      號定應執行刑為有期徒刑七月，甫於九十二年二月二十四日因縮刑期滿執行完
      畢出監；被告巳○○於八十八年間因竊盜案件，經本院於八十八年八月二十六
      日以八十八年度易字第二００一號判處有期徒刑七月確定，甫於九十一年八月
      十一日因縮刑期滿執行完畢出監；被告未○○於八十五年間再犯麻醉藥品管理
      條例案件，經臺灣高等法院臺中分院於八十五年十月十五日以八十五年度上易
      字第二０二二號判處有期徒刑九月確定，其入監執行後，甫於八十八年七月十
      四日因縮刑期滿執行完畢出監；被告宇○○則於九十一年間，因家庭暴力罪之
      傷害案件，經本院於九十一年八月十二日以九十一年度少連易字第一號判處有
      期徒刑四月確定，其入監執行後，甫於九十二年一月十六日因期滿執行完畢出
      監，此有被告戊○○、巳○○、未○○及宇○○之臺灣高等法院被告全國前案
      紀錄表各一份在卷可參，渠四人均於刑之執行完畢後，五年以內再犯本件有期
      徒刑以上之各罪，咸屬累犯，俱應依刑法第四十七條規定，加重其刑，被告戊○○、巳○○、宇○○並與所犯連續加重強盜犯行遞加重之。再按刑法第六十
      二條所規定之自首，以對於未發覺之罪，向有偵查權之機關或公務員自承犯罪
      ，進而接受裁判為要件；而具有連續犯或牽連犯等裁判上一罪關係之犯罪，苟
      全部犯罪未被發覺前，行為人僅就其中一部分犯罪自首，固仍生全部自首之效
      力，反之，倘其中一部分犯罪已先被有偵查權之機關或公務員發覺，行為人事
      後方就其餘未被發覺之部分，自動供認該部分犯行時，因與上開自首之要件不
      符，自不得適用自首之規定減輕其刑，此有最高法院九十二年度台上字第五八
      八五號判決要旨可資參照。本件被告巳○○所為事實欄壹、二、（四）之加重
      強盜犯行，已於九十三年三月三日經由被告天○○於警詢時之供詞，而為警知
      悉被告巳○○亦共同為之，被告巳○○嗣於九十三年三月十一日經員警借提查
      案時，始另主動供承另涉屬連續犯裁判上一罪之事實欄壹、二、（三）之強盜
      犯行，揆諸前開判決意旨，被告巳○○應僅係自白犯罪而非自首，不得依自首
      之規定邀減刑之寬典，附予敘明。
、爰審酌被告天○○、戊○○、巳○○、未○○及宇○○均有前開事實欄所載之前
    科紀錄，有各該臺灣高等法院被告全國前案紀錄表存卷可查，渠等素行俱屬不良
    ，竟猶再犯本案，顯不知悛悔，欠缺法紀觀念，且被告五人咸值青壯，本可期其
    守法自重，奮發向上，詎竟違法持有槍枝，對社會及不特定人安全之威脅與危害
    程度頗深，兼衡酌被告五人非法持有槍械，嗣後竟以之為強盜犯行之作案工具，
    危害社會治安甚鉅，極為可訾，應予非難及被告五人各自為加重強盜犯行之次數
    ，暨被告戊○○犯後坦承一切犯行，並主動詳細供明犯案情節，鉅益於案情之釐
    清，且足見其懊悔之意；被告巳○○雖亦坦認全數犯行，惟就被告天○○、宇○○之涉案部分，前後供述不一，有所隱匿迴護，尚無可取；被告天○○、未○○
    及宇○○犯後均避重就輕，或僅就罪證明確部分予以坦承，或全般否認涉案情節
    ，均未見渠三人深切悔意之犯罪後態度等一切情狀，分別量處如主文所示之刑，
    及就被告未○○非法持有獵槍犯行所處罰金刑部分，為易服勞役折算標準之諭知
    ，並就被告未○○所宣告之刑部分定應執行刑。公訴人雖於本院審理時對被告天
    ○○具體求處有期徒刑十四年、對被告戊○○具體求處有期徒刑十年六月、對被
    告巳○○具體求處有期徒刑十年、對被告未○○具體求處有期徒刑十二年，併科
    罰金新台幣五十萬元、對被告宇○○具體求處有期徒刑十年，惟被告天○○、戊○○、巳○○、未○○及宇○○為本件加重強盜犯行時，雖均攜帶兇器為之，惟
    俱未傷害被害人，對被害人之身體並無造成具體危害，另被告戊○○、巳○○對
    自己所涉強盜犯行部分，均於本院訊問時坦承不諱，被告巳○○且自首其中一次
    加重強盜犯行，雖無法適用自首減輕其刑之規定，然既得窺見被告戊○○、巳○○之悔意，本院於考量被告五人之犯罪情節及各自之犯罪後態度，認對被告五人
    分別處予主文所示之刑罰，已足收懲儆之效，是檢察官具體求刑之刑度俱嫌過重
    ，併予敘明。
肆、扣案之１２ＧＡＵＧＥ制式霰彈槍一支（Ａ槍，槍枝管制編號00000000
    00）、仿ＦＮ廠半自動手槍之改造手槍一支（Ｂ槍，槍枝管制編號：0000
    000000）、仿ＣＬＯＣＫ廠半自動手槍之改造手槍一支（Ｃ槍，槍枝管制
    編號：0000000000）、仿ＢＥＲＥＴＴＡ廠Ｍ９型半自動手槍之改造
    九０手槍二支（Ｄ槍、Ｅ槍，槍枝管制編號各為：0000000000、00
    00000000）及制式霰彈槍子彈十一顆、具直徑約九mm金屬彈頭之土造九
    ０子彈二顆，除試射之五發子彈（霰彈槍子彈試射四發，土造九０子彈試射一發
    ），不具殺傷力，已失其違禁性，不另宣告沒收外，餘均有殺傷力，已如前述，
    係屬違禁物，應依刑法第三十八條第一項第一款之規定，分別於曾持有各該槍彈
    之被告項下，予以宣告沒收。另扣案之開山刀二把，固非屬違禁物，然該二把開
    山刀，係為被告天○○所有且供被告戊○○等人為事實欄壹、二、（六）所載強
    盜犯行所用之物，業經被告戊○○供述在卷（見本院卷(2)第一五三頁），爰依刑
    法第三十八條第一項第二款之規定，併為沒收之諭知。至前開西瓜刀、手套、帽
    子等物，雖係供被告天○○等人犯本件加重強盜犯行所用之物，惟既未扣案，復
    非屬違禁物，為免滋日後執行之困難，爰不併為沒收之諭知，附此敘明。
據上論斷，應依刑事訴訟法第二百九十九條第一項前段，槍砲彈藥刀械管制條例第八
條第四項、第十一條第四項、第十二條第四項，刑法第十一條前段、第二十八條、第
五十六條、第三百三十條第一項、第五十五條、第四十七條、第五十一條第五款、第
四十二條第二項、第三十八條第一項第一款、第二款，罰金罰鍰提高標準條例第二條
，判決如主文。
本案經檢察官癸○○到庭執行職務。
中    華    民    國      九十三      年     十一      月     二十六    日
                                臺灣臺中地方法院刑事第九庭
                                    審判長法  官  黃 文 進
                                          法  官  曾 佩 琦
                                          法  官  陳 思 成
右正本證明與原本無異。
如不服本判決，應於判決送達後十日內向本院提出上訴狀，上訴於臺灣高等法院臺中
分院( 須附繕本 )。
                                          書記官
中    華    民    國      九十三      年     十一      月     二十六    日
附錄論罪科刑法條
槍砲彈藥刀械管制條例第第八條第四項
未經許可，持有、寄藏或意圖販賣而陳列第一項所列槍枝者，處一年以上七年以下有
期徒刑，併科新臺幣七百萬元以下罰金。
槍砲彈藥刀械管制條例第十一條第四項
未經許可，持有、寄藏或意圖販賣而陳列第一項所列槍砲者，處一年以上七年以下有
期徒刑，併科新臺幣七百萬元以下罰金。第一項至第三項之未遂犯罰之。
槍砲彈藥刀械管制條例第十二條第四項
未經許可，持有、寄藏或意圖販賣而陳列子彈者，處五年以下有期徒刑，併科新臺幣
三百萬元以下罰金。
刑法第三百三十條第一項
犯強盜罪而有第三百二十一條第一項各款情形之一者，處七年以上有期徒刑。
